臺灣臺南地方法院臺南簡易庭民事裁定
111年度南小字第44號
原      告  金禾千  
被      告  吳信模（原名吳青洋）

上列當事人間請求侵權行為損害賠償事件，本院裁定如下：
    主  文
原告之訴駁回。
訴訟費用新臺幣壹仟元由原告負擔。
    理  由
一、按原告之訴，起訴基於惡意、不當目的或有重大過失，且事
    實上或法律上之主張欠缺合理依據，法院應以裁定駁回之，
    民事訴訟法第249條第1項第8款定有明文。民事訴訟法第249
    條第1項第8款增訂之立法理由為原告起訴所主張之事實或法
    律關係，倘於客觀上並無合理依據，且其主觀上係基於惡意
    、不當目的，例如為騷擾被告、法院，或延滯、阻礙被告行
    使權利；抑或一般人施以普通注意即可知所訴無據，而有重
    大過失，類此情形，堪認係屬濫訴。現行法對於此濫訴仍須
    以判決駁回，徒增被告訟累，亦無謂耗損有限司法資源。為
    維被告權益及合理利用司法資源，應將不得為該濫訴列為訴
    訟要件。原告之訴如違反此要件，其情形不可以補正者；或
    可以補正，經命補正而未補正者，法院均應以其訴為不合法
    ，裁定予以駁回。
二、本件原告起訴主張：被告於附表所示之時間，在其臉書公開
    發表如附表所示之文章，侵害原告之名譽，故依民法第184
    條第1項前段、第195條第1項規定，請求被告賠償10萬元等
    語。並聲請求為判決：被告應給付原告10萬元及自民事起訴
    狀繕本送達之翌日起至清償日止，按週年利率5％計算之利息
    。
三、查原告自民國110年5月3日起迄今，業已就被告在臉書發表
    批評原告之文章（內容均為批評原告為假飛官、未在好萊塢
    電影擔任空拍攝影師、向他人借空拍機撞毀之產生之賠償、
    訴訟糾紛、被告借原告跑車產生之糾紛等事），認被告侵害
    其名譽權，而按文章發表之日或集合數日，陸續對被告提出
    多件請求賠償精神慰撫金之民事訴訟，迄至111年5月3日止
    ，經本院分案辦理調解、裁定補費及進行小額訴訟程序之案
    件已達69件，其中本院110年度南小字第1368號事件（原告
    提告被告之53則言論），由本院於110年11月9日以判決駁回
    原告之訴等情，有本院索引卡查詢資料、上開民事判決在卷
    可參（本院卷第17-43、69-76、95-111頁），並經本院依職
    權調閱110年度南小字第1368號卷宗核閱屬實。另原告亦就
    相同事情對原告提起刑事妨害名譽之告訴，經臺灣臺南地方
    檢察署檢察官偵查後，於109年11月16日以109年偵字第766
    號為不起訴處分；原告不服後聲請再議，業經臺灣高等檢察
    署臺南檢察分署檢察長於110年1月5日以110年度上聲議字第
    69號處分書駁回其聲請；原告再向本院聲請交付審判，復經
    本院刑事庭於110年5月13日以110年度聲判字第5號刑事裁定
    駁回其聲請，有上開不起訴處分書、處分書及刑事裁定附卷
    可佐（本院卷第17-43頁）。
四、揆諸上開民事判決、刑事裁定及不起訴處分書之內容，原告
    應已知悉被告在網路上發表批評其假稱空軍飛官、陳稱其曾
    在好萊塢電影擔任空拍攝影師、向他人借空拍機撞毀之產生
    之賠償、訴訟糾紛、被告借原告跑車產生之糾紛等事件，在
    刑事上不成立妨害名譽罪，在民事上亦無法據以求償，卻仍
    就相似之言論，於110年12月2日對被告提起本件訴訟（參11
    0年度南司小調字第2193號第11頁），且被告目前居住在嘉
    義市，並非居住在本院轄區，至本院出庭需舟車勞頓，此亦
    為原告所明知，原告卻於本件及其他訴訟安排調解時無理由
    不到庭（參本院110年度南司小調字第809、1008、1123、21
    54、2193、2397號、111年度南司小調字第8、332、378號卷
    宗），讓出庭之被告疲於往返嘉義市及臺南市，甚至亦有處
    理兩造調解之司法事務官因原告履次未出庭而不予安排調解
    之狀況（參111年度南司小調字第117號卷宗），況原告竟未
    曾在被告居住地之嘉義地院對被告提起民事訴訟，有法學資
    料檢索系統查詢資料在卷可佐，其主觀上似有意讓遠在嘉義
    市之被告多次至本院開庭應訊，疲於奔命，自身卻避免耗費
    時間及精力前往嘉義地院尋求救濟，故其提起本件訴訟，實
    有隱含有讓被告頻繁往返嘉義市及臺南市之不當目的。
五、本院審酌上情，認原告提起本件訴訟，係基於不當目的或有
    重大過失，且事實上或法律上之主張欠缺合理依據，業已無
    從補正，爰依民事訴訟法第249條第1項第8款之規定，逕予
    裁定駁回原告之訴。
六、依民事訴訟法第78條、第249條第1項第8款，裁定如主文。
中　　華　　民　　國　　111　 年　　6　　 月　　30　　日
                  臺南簡易庭  法  官  陳尹捷
以上正本證明與原本無異。
如不服本裁定，應於裁定送達後10日內，以書狀向本院提出抗告
，並繳納抗告費新臺幣1,000元。
中　　華　　民　　國　　111 　年　　6 　　月　　30　　日
                              書記官　曾美滋
　　　　　　　　　　　　　　　
附表：
日      期 起 訴 之 行 為 全     文     內     容 108年12月7日22時19分 這是什麼品種的無恥人 真是一個沒擔當的Ｎ砲 你只剩那張能硬的器官了 刑事2266的網路大律師已被自己打臉到胡言亂語？為了掩飾扯謊假飛官怕被揭發？為了掩飾剽竊好萊塢劇照偽裝航拍大師？為了掩飾摔朋友空拍機賠償瑕疵？為了掩飾借車卻聲稱自己買的？為了掩飾大陸地下戀情？為了掩飾洩漏恩師電影保密合約？原來哥哥說「被詐騙集團憑空捏造陷害」就可以了啊？這是什麼品種的無恥人？思考能力的好簡單啊？真是一個沒擔當的Ｎ砲啊！說提告，你是多外行啦？提告等於勝訴？等於有理？啥鬼邏輯？你不知道台灣還有「最高法庭」能玩你嗎？不是說不敢告就是吧啦吧啦的…拐三歲小孩嗎？真相是你告窮了，還在那裡講誰困野獸之鬥？你這不就是唯一的坦白了嗎？困獸…你？有鳥就來告我詐欺啊？你不是林北蛋嗎？來個指名道姓來衝看看啊？笑噴！你不敢告又代表什麼雞毛？雞毛8支啦！自相矛盾啊你這個狂妄自大的Ｓ！我就先看你怎麼開牌嘛~大家等你暢秋完嘛~愛怎麼料理你是我的自由你沒資格嘴！早點睡比較不會頭痛又想吐嘍…腰顧好，大陸有妹子說開過刀比較早飛…你喜歡被自己的「證據」打臉，我們會成全你的願望，大家都有給你足夠的時間思考下場。最後別怨，一切你自己決定的…給你自己的嗆嘴拍拍手，你只剩那張能硬的器官了…加位奉還請笑納！